【裁判字號】    98,消債更,315
【裁判日期】    981021
【裁判案由】    更生
【裁判全文】
臺灣桃園地方法院民事裁定           98年度消債更字第315號
聲  請  人
即  債務人  甲○○
上列當事人因消費者債務清理事件聲請更生，本院裁定如下：
    主  文
更生及保全處分之聲請均駁回。
聲請費用由聲請人負擔。
    理  由
一、按更生之聲請有下列情形之一者，應駁回之：一、債務人曾
    依本條例或破產法之規定而受刑之宣告；二、債務人曾經法
    院認可和解、更生或調協，因可歸責於己之事由，致未履行
    其條件；三、債務人經法院通知，無正當理由而不到場，或
    到場而不為真實之陳述，或拒絕提出關係文件或為財產變動
    狀況之報告，消費者債務清理條例第46條定有明文，又聲請
    更生或清算不合程式或不備其他要件者，法院應以裁定駁回
    之，但其情形可以補正者，法院應定期間先命補正，復為同
    條例第8 條所明定。
二、查本件聲請人向本院聲請更生，雖主張：其有不能清償債務
    情事，並已提出債權人清冊，且其無擔保或無優先權之債務
    總額未逾新臺幣（下同）1,200 萬元，復未經法院裁定開始
    清算程式或宣告破產，爰依法聲請更生等語。然本院為調查
    聲請人之財產及財產變動狀況，先於民國98年9 月10日以裁
    定命聲請人於收受裁定後10日內，補正本人及受扶養親屬全
    戶戶籍謄本、債務協商成立證明文件、每月必要支出項目數
    額及相關釋明單據、聲請人前夫給付贍養費之釋明文件、釋
    明所提出房屋租賃契約書承租人何以並非聲請人、陳報聲請
    人所負民間債務數額及釋明文件、陳報聲請人現今每月薪資
    及將來還款來源等事項，而該補正裁定業於98年10月2 日送
    達，有送達證書乙紙在卷可稽，惟聲請人迄未補正。嗣本院
    復通知聲請人應於98年10月16日下午2 時40分到院說明所負
    債務、清償能力及財產變動等情，而該通知業於98年9 月15
    日送達，有送達證書乙紙附卷可參，詎聲請人無正當理由竟
    未到場，亦有本院98年10月16日訊問期日筆錄在卷可稽，是
    本件聲請人聲請更生，既有消費者債務清理條例第46條第3
    款所定情形，且上開欠缺又屬無從補正，依上說明，自應駁
    回其更生之聲請。又聲請人更生之聲請既業經駁回，則其財
    產之保全處分即已無必要，是其保全處分之聲請應併予駁回
    之。
三、依消費者債務清理條例第46條第3 款、第15條，民事訴訟法
    第95條、第78條，裁定如主文。
中    華    民    國    98    年    10    月    21    日
                  民事庭法  官  陳彥年
以上正本係照原本作成。
如對本裁定抗告須於裁定送達後10日內向本院提出抗告狀，並應
繳納抗告裁判費新台幣1,000 元。
中    華    民    國    98    年    10    月    21    日
                        書記官  劉霜潔


司法院資訊處製作；財團法人民間司法改革基金會備份。
